【裁判字號】    93,金重訴,1
【裁判日期】    970114
【裁判案由】    常業詐欺
【裁判全文】
臺灣士林地方法院刑事判決             93年度金重訴字第1號
公  訴  人  臺灣士林地方法院檢察署檢察官
被      告  己○○
                    （現寄押於臺灣士林看守所執行）
選任辯護人  葉滄燁律師
被      告  乙○○
上列被告因常業詐欺案件，經檢察官提起公訴（90年度偵字第41
19號、92年度偵字第1119號），本院判決如下：
    主  文
己○○共同連續意圖為自己不法之所有，以詐術使人將本人之物
交付，處有期徒刑貳年。扣案如附表3 所示之物沒收。
乙○○共同連續意圖為自己不法之所有，以詐術使人將本人之物
交付，處有期徒刑壹年，減為有期徒刑陸月，如易科罰金，以銀
元參佰元即新台幣玖佰元折算壹日。扣案如附表3 編號4 所示之
物沒收。
    事  實
一、己○○、乙○○2 人均明知支票具有代付現金交易及轉讓流
    通之性質，且一般所謂「人頭支票」、「芭樂票」係無兌現
    可能性之空頭支票，極易成為詐騙集團或不法份子持以作為
    施詐之工具使用，交易相對人若誤信該支票係合法管道取得
    而認有兌現可能性，進而與之交易收受該支票，並為財物之
    給付或為勞務之提供，屆欺提示將不獲兌現，而受有損害，
    竟意圖為自己不法之所有，並基於概括之犯意，分別出售自
    己持有之支票或以自己充任人頭而申請支票，交予他人輾轉
    出售予不特定之人，供作詐財使用，其犯行如下：
  (一)己○○自民國87年4 月28日起至同年6 月19日止，以個人從
    事裝潢工程為由，先向附表一所示之合作金庫東新莊分行等
    4 家行庫，申請開設支票存款戶，再由己○○於各行庫間進
    出款項，培養票信，使附表一所示4 家行庫誤信己○○信用
    良好，而順利核發大量空白支票簿本。己○○取得上開空白
    支票本後，即連同印鑑一併交予同具有詐欺犯意聯絡，專門
    出售無法兌現，俗稱「芭樂票」之綽號「孔鏘」之成年男子
    ，對外販售予同具詐欺犯意之其他不詳姓名之不特定成年人
    。其他不詳姓名之不特定人購得該等人頭支票後，明知各該
    支票無法兌現，再分別基於詐欺之犯意，將空白支票其他應
    記載事項填載後，佯稱為合法取得之客票，交付各該支票，
    流通於市面，其中部分支票由林文鳳、喻紹興、楊翠鳳、蔡
    世明、陳信義、洪星麗收受，致使林文鳳等收受該支票者陷
    於錯誤，不知係人頭支票而交付與支票面額相當之財物予原
    持票人，藉此詐欺取財，並任令各該支票退票，列為拒絕往
    來戶，總計退票金額達新臺幣（下同）1,673,150元。
  (二)己○○復承前同一之詐欺概括犯意，並夥同姓名年籍不詳綽
    號「老周」、「大肚仔」之成年男子，自88年11月1 日起至
    90年1 月16日止，連續以每人請領一家行庫支票即支付25,0
    00元之代價，招攬同具有詐欺犯意聯絡之辛○○（業經檢察
    官為不起訴處分）、乙○○、甲○○（業經本院為有罪判決
    確定）、鄧美玉（另行偵辦中）充當人頭，辛○○、乙○○
    、甲○○、鄧美玉分別於附表二所示之時間，以個人或公司
    名義，向附表二所示之臺北銀行南京東路分行等14家行庫，
    誆稱係經營營養食品、化粧品、禮品為業、或從事裝潢工程
    、或為虛設之科辰企業有限公司股東、俞中有限公司負責人
    為由，申請開設支票存款戶，再由己○○於各行庫間進出款
    項，培養票信，使附表二所示14家行庫誤信乙○○、辛○○
    、甲○○、鄧美玉等人信用良好，而順利核發大量空白支票
    簿本。乙○○、辛○○、甲○○、鄧美玉取得上開空白支票
    本後，即連同印鑑一併交予己○○、「老周」，由己○○悉
    數轉交予「大肚仔」、「老闆」之成年男子，再由亦具詐欺
    犯意聯絡之「阿娟」、丙○○二人，在報紙上刊登「支票借
    您，1500，00000000江小姐」之廣告，化名為「江代書」，
    以每張空白支票一千五百元至五千元不等之價格，對外販售
    予同具詐欺犯意之其他不詳姓名之不特定成年人牟利。其他
    不詳姓名之不特定人購得該等人頭支票後，明知各該支票無
    法兌現，再分別基於詐欺之犯意，將空白支票其他應記載事
    項填載後，佯稱為合法取得之客票，交付各該支票，流通於
    市面，其中部分支票由戊○○、蕭崇文、翁招治、李三輝、
    何益全、方建琪、李淵源、蔡振芳、徐秀梅、蔡溢卿、王俊
    傑、廖錦蓮、謝雲晴、李桂香收受，致使丁○○等收受該支
    票者陷於錯誤，不知係人頭支票而交付與支票面額相當之財
    物予原持票人，藉此詐取財物，並任令各該支票退票，列為
    拒絕往來戶（辛○○、乙○○、甲○○、鄧美玉帳戶退票張
    數及退票總金額詳如附表二）。
二、嗣經被詐騙之持票人檢舉，由法務部調查局北部地區機動工
    作組循線查獲。並在臺北市○○區○○街一六○號四樓己○○住處，查獲己○○所有之合作金庫、華南銀行、中興銀行
    、上海銀行存摺四本，乙○○、甲○○、辛○○印章各1 枚
    ，甲○○、鄧美玉聯合徵信查詢資料等物。
三、案經法務部調查局北部地區機動工作組移送台灣士林地方法
    院檢察署檢察官偵查起訴。
    理  由
一、本件被告己○○、乙○○所犯並非死刑、無期徒刑、最輕本
    刑為3年以上有期徒刑之罪或高等法院管轄第一審案件，其
    於準備程序進行中，先就被訴事實為有罪之陳述，經告知其
    簡式審判程序之旨，並聽取公訴人、被告及辯護人之意見後
    ，本院合議庭依刑事訴訟法第273條之1第1項之規定，裁定
    由受命法官獨任進行簡式審判程序，合先敘明。又簡式審判
    程序之證據調查，不受第159 條第1 項之限制，刑事訴訟法
    第273 條之2 定有明文，是依上開規定，於行簡式審判程序
    之案件，被告以外之人於審判外之陳述，除有其他不得作為
    證據之法定事由外，應認具有證據能力。查本按判決後述所
    引為證據之證人證述，雖均係被告以外之人於審判外之陳述
    ，惟因本案採行簡式審判程序，復無其他不得做為證據之法
    定事由，揆諸首揭說明，應認均具有證據能力。
二、訊據被告己○○、乙○○等2人，均業於本院審理時對上揭
    犯行坦承不諱（見本院96年12月13日審判筆錄），並分別有
    下列證據可佐：
  (一)被告己○○部分：
  1.供述證據
  (1)被告己○○於偵查及本院準備程序中之供述（見92年度偵字
    第1119號卷第31-35 、72頁、本院卷八第84頁）。
  (2)證人辛○○、乙○○、甲○○於偵查及本院之證述（見台灣
    士林地方法院檢察署90年度偵字第41 19 號偵卷第37頁、第
    69頁、第73頁、第252 頁、同署93年度偵緝字第245 號卷第
    36-39 頁、臺灣板橋地方法院檢察署93年度偵緝字第1273號
    卷第17頁、本院卷二）。
  (3)證人即被害人蔡振芳、蔡昌霖、李桂香證述經他人持甲○○
    之支票充作債款之證詞（見同署92年度偵字第1119號卷第16
    7-170 頁、臺灣板橋地方法院檢察署91年度他字第3355號卷
    第20─22頁）。
  (4)證人即被害人林文鳳、余紹興、楊翠鳳於偵查中證述，經他
    人持己○○之支票作為會款、貨款給付，但經提示均退票之
    事實（見90年度偵字第4119號偵卷二第416-418頁）。
  (5)證人戊○○於警偵訊時證述，庚○○持辛○○之支票向其借
    款，但經提示遭退票等情（見90年度他字第764 號卷第4-7
    頁）。
  2.非供述證據：
  (1)己○○法務部票據信用資訊連結作業查詢明細表（同署90年
    度偵字第4119號卷第84-86 頁）、彰化商業銀行新店分行91
    年12月18日彰店字第2023號函、華南商業銀行北投分行91年
    12月6 日華北投存字第68號函、台北縣三芝鄉農會91年12月
    6 日芝農信字第591 號函、合作金庫銀行東新莊分行92年11
    月13日合金東莊存字第0920006013號函等檢送被告己○○各
    開銀行支票開戶申請書、支票存款往來約定書、領用支票使
    用狀況查詢單（同上偵卷一第177-198 頁、偵卷二第511-51
    2 頁）、華南商業銀行北投分行92年3 月24日華北投存字第
    27號函檢附之支票存款票據退票紀錄查詢單2 張、彰化商業
    銀行新店分行存款不足退票單紙5 紙（見同上偵卷二第341-
    342 頁、第344-346 頁）、中興商業銀行新莊分行92年4 月
    8 日92興莊字第92095 號函、臺北市第一信用合作社92年4
    月8 日北市一信大發字第13號函、富邦商業銀行板橋分行92
    年4 月8 日92富板字第89號函、土地銀行蘆洲分行92年4 月
    7 日蘆存字第0920000056號函、台北縣土城市農會92年4 月
    11日土農信字第9201218 號函檢附之退票支票提示人資料（
    見同上偵卷二第348-349 、352 、355-356 、358 、360 頁
    ）。
  (2)甲○○法務部票據信用資訊連結作業查詢明細表（92年度偵
    字第1119號偵查卷第105-112 頁、本院卷二）、日盛國際商
    業銀行新莊分行91年12月9 日盛銀新莊字第91299 號函、台
    新國際商業銀行91年12月16日台新新莊字第910162號函及合
    作金庫銀行新莊分行91年12月10日合金莊存字第0910006564
    號函等檢送之甲○○各該開戶及支票申請資料（含甲○○之
    科辰公司在職證明）（見92年度偵字第1119號卷第94－102
    頁）；合作金庫銀行新莊分行92年4 月8 日合金莊存第0920
    001967號函、日盛國際商業銀行新莊分行92年4 月8 日盛銀
    新莊字第92086 號函、及台新國際商業銀行92年4 月9 日台
    新新莊字第920063號函等檢送之退票支票之提示行資料（見
    92年度偵字第1119號卷第126 －137 頁）、台北銀行城中分
    行92年5 月12日北銀城字第9260119200號函、華南商業銀行
    大眾分行92年5 月21日華大眾字第60號函、華南商業銀行觀
    音分行92年5 月23日（92）華觀（存）字第81號函、第一商
    業銀行總行營業部92年5 月15日一營字第340 號函、第一銀
    行七賢分行92年5 月22日92（17）字第211 號函、日盛國際
    商業銀行雙和分行92年5 月19日盛雙和字第92089 號函等分
    別所附之徐秀梅、廖錦蓮、謝雲晴、王俊傑、蔡溢卿、蔡振
    芳等存戶資料（見92年度偵字第1119號卷第139 、140 、14
    8 -164頁）。
  (3)玉山商業銀行中山分行91年12月9 日玉中山（存）字第9100
    780 號函、臺灣土地銀行內湖分行91年12月10日內存字第91
    00513 號函、富邦商業銀行股份有限公司木柵分行91年12月
    10日91木字第73號函檢附辛○○各該開戶及支票申請資料、
    法務部票據信用資訊聯結作業查詢明細表、支票及退票理由
    單各1 紙（90年度偵字第4119號卷第159-161 頁、第164-16
    8 頁、第17 1-174頁、90年度他字第764 號卷第9 頁、見本
    院卷五）。
  (4)合作金庫銀行東臺北分行91年12月18日91合金東北字第6072
    號函、世華聯合商業銀行忠孝分行91年2 月12日91世忠字第
    56號函、臺北國際商業銀行忠孝東路分行91年12月24日北商
    銀忠孝東路91字第116 號函、臺北銀行民權分行91年12月18
    日北銀權字第9160224400號函檢附鄧美玉各該開戶及支票申
    請資料、法務部票據信用資訊聯結作業查詢明細表（見90年
    度偵字第4119號卷第200-202 頁、第204-20 6頁、第208-21
    3 頁、第216-224 頁、見本院卷五）。
  (二)被告乙○○有部分：(1)核與其在偵查及本院準備程序中所述
    一致（見90年度偵字第4119號卷第252-254 頁、本院卷八第
    53-54 頁、第84頁）；(2)並經證人即共犯己○○、辛○○於
    偵查中證述明確（見90年度偵字第4119號卷第115 頁、第72
    -73 頁）；(3)復有臺北銀行南京東路分行91年12月10日北銀
    南東營字第9160232600號函檢附之乙○○支票存款開戶申請
    書、支存領用票據明細查詢、支票領取證各1 份（見92年度
    偵字第1119號偵卷第113-116 頁）、乙○○法務部票據信用
    查詢明細表（見92年度偵字第1119號卷第119-121 頁）、臺
    北銀行南京東路分行92年5 月15日本銀東南營字第92600915
    00號函檢附之乙○○支票存款帳號000000000000退票明細1
    份（見92年度偵字第1119號偵卷第142-145 頁）、臺灣土地
    銀行斗六分行及華南商業銀行南永和分行函所附乙○○支票
    提示人資料各1 份（見92年度偵字第1119號偵卷第207-211
    頁）附卷可稽。
  (三)且就被告乙○○、辛○○人所交付之上開支票，確遭綽號「
    阿娟」、丙○○轉賣予庚○○及不特定之成年人使用等節，
    亦有證人戊○○及同案被告丙○○、庚○○於警偵訊之證詞
    在卷足按，並有如附表3 所示之物扣案可稽。
  (四)綜上所述，被告己○○、乙○○之自白均與事實相符，彼等
    上揭詐欺取財之犯行，事證明確，犯行均堪認定，自應依法
    論科。
三、新舊法比較
  (一)查被告行為後，刑法業於94年2月2 日修正公布，並於95年7
    月1 日施行（下稱新刑法，修正前刑法下稱舊刑法），刑法
    施行法第1條之1亦於95年6月14日經總統以華總一義字第095
    00085181 號令公布施行。參酌最高法院95年5月23日刑事庭
    第8 次會議決議，新刑法第2條第1項之規定，係規範行為後
    法律變更所生新舊法律比較適用之準據法，於新刑法施行後
    ，應適用新刑法第2條第1項之規定，為「從舊從輕」之比較
    。另於比較時應就罪刑有關之共犯、未遂犯、想像競合犯、
    牽連犯、連續犯、結合犯，以及累犯加重、自首減輕暨其他
    法定加減原因（如身分加減）與加減比例等一切情形，本於
    統一性及整體性原則，綜其全部罪刑之結果而為比較適用。
    其中：
  1.刑法施行法第1條之1規定：「中華民國九十四年一月七日刑
    法修正施行後，刑法分則編所定罰金之貨幣單位為新臺幣。
    九十四年一月七日刑法修正時，刑法分則編未修正之條文定
    有罰金者，自九十四年一月七日刑法修正施行後，就其所定
    數額提高為三十倍。但七十二年六月二十六日至九十四年一
    月七日新增或修正之條文，就其所定數額提高為三倍。」，
    是修正前刑法第339條有關罰金刑處罰之規定，惟經比較增
    訂之刑法施行法第1條之1與被告行為時之罰金罰鍰提高標準
    條例第1條前段、現行法規所定貨幣單位折算新臺幣標準第2
    條結果，二者規定適用之結果並無不同。另新刑法第33 條
    第5款規定「罰金：新臺幣一千元以上，以百元計算之。」
    ，與舊刑法第33條第5款規定「罰金：一元以上。」不同，
    經比較新舊法結果，以被告行為時之舊刑法第33條第5款規
    定較為有利於被告。
  2.舊刑法第28條原規定：「二人以上共同『實施』犯罪之行為
    者，皆為正犯。」，修正為：「二人以上共同『實行』犯罪
    之行為者，皆為共同正犯」，乃因原「實施」之概念，包含
    陰謀、預備、著手及實行等階段，故修正為僅共同實行犯罪
    行為者，始成立共同正犯。是新法共同正犯之範圍顯然縮小
    ，而排除「陰謀共同正犯」、「預備共同正犯」之適用，上
    開修正顯非單純文字修正，亦非實務見解之明文化，應有修
    正後刑法第2 條第1 項「從舊從輕」原則之適用（參照最高
    法院96年度台上字第6912號判決），本件自應適用行為時刑
    法第28條規定。
  3.舊刑法第56條連續犯之規定，業於94年2月2日修正廢除，並
    於95年7月1日施行，此條文廢除雖非犯罪構成要件之變更，
    但顯已影響行為人刑罰之法律效果，自屬法律有變更。查被
    告己○○、乙○○等所犯多次詐欺取財之犯行，依舊刑法連
    續犯之規定應以一罪論，而依新刑法規定則應將二次以上犯
    行分論併罰，比較新舊法結果，以舊刑法較有利於被告，自
    以適用修正前刑法第56條之規定，對被告為有利。
  4.修正前刑法第41條第l 項前段規定: 「犯最重本刑為5 年以
    下有期徒刑以下之刑之罪，而受6 個月以下有期徒刑或拘役
    之宣告，因身體、教育、職業、家庭之關係或其他正當事由
    ，執行顯有困難者，得以l 元以上3 元以下折算1日 ，易科
    罰金。」又被告行為時之易科罰金折算標準，修正前罰金罰
    鍰提高標準條例第2 條前段（於95年7 月1 日修正刪除）規
    定，就其原定數額提高為100 倍折算l 日，則本件被告行為
    時之易科罰金折算標準，最高得以銀元300 元折算l 日，經
    折算為新臺幣後，應以新臺幣900 元折算為l 日。惟95年7
    月l 日修正公布施行之刑法第41條第l 項前段則規定: 「犯
    最重本刑為5 年以下有期徒刑以下之刑之罪, 而受6 個月以
    下有期徒刑或拘役之宣告者，得以新臺幣1,000 元、2,000
    元或3,000 元折算1 日，易科罰金。」，比較修正前後之易
    科罰金折算標準，以95年7 月l 日修正公布施行前之規定較
    有利於被告，則應依修正後刑法第2 條第l 項前段，適用修
    正前刑法第41條第l 項前段規定，定其折算標準。
  5.綜上所述，綜合全部罪刑之結果而為比較，以舊刑法有利於
    被告，應一體適用舊刑法之規定。
四、按一般所謂之「人頭支票」、「芭樂票」係指無法兌現之空
    頭支票，此又可分為未獲授權，冒用他人名義開戶、申領之
    支票，及委請知情之人以相當對價或其他方式，至金融行庫
    設立帳戶並請領甲存支票供自己使用，亦即發票名義人知情
    ，並志願充為「人頭」概括授權他人簽發之支票二種。後者
    因發票名義人志願充為人頭，以其名義開戶及申領支票供他
    人簽發使用，該他人及經該他人同意而簽發之人，已得發票
    人即「人頭」之直接或間接概括授權而簽發，雖不成立偽造
    有價證券罪，然上開提供人頭設立帳戶者，帳戶內通常並無
    足夠支付支票金額之存款，跳票之機率甚高，則其販賣「人
    頭支票」予他人使用，對於所販賣之空白支票，係供知情之
    買受者（或其下手）接續填載金額及發票日期，以完成支票
    之簽發行為，使生票據法上效力，然後持以向不知情之人（
    被害人）詐財，自是知之甚稔。從而販賣者係與知情而完成
    支票簽發持以行使之買受者，相互利用其一部行為，以完成
    其犯罪目的，對於買受者持以行使所犯詐欺取財罪，自具有
    犯意聯絡及行為分擔，應成立共同正犯（最高法院95年度台
    上字第3326號判決意旨參照）。查被告己○○、乙○○2人
    ，收取代價，或出售自己持有之支票（含自己為發票人及他
    人為發票人之人頭支票），或以自己充任人頭而申請多家行
    庫支票存款帳戶，輾轉提供姓名年籍不詳綽號「老周」、「
    大肚仔」、「老闆」、「阿娟」、丙○○等人出售予不特定
    人持向他人詐取財物，核其所為均係犯刑法第339 條第1 項
    之詐欺取財罪。而被告乙○○所犯上揭詐欺犯行，與己○○
    、「大肚仔」、「老闆」、「阿娟」等姓名年籍不詳之成年
    人及其他購買支票使用之成年人間，被告己○○所犯之前揭
    事實欄一(一)詐欺犯行，與姓名年籍不詳綽號「孔鏘」之成年
    男子及其他購買支票使用之成年人間，被告己○○所犯之前
    揭事實欄一(二)詐欺犯行，與丙○○、綽號「大肚仔」、「老
    周」、「老闆」、「阿娟」等姓名年籍不詳之成年人、附表
    二各編號所示乙○○等提供人頭支票者及其他購買支票使用
    之成年人間，各有犯意聯絡及行為分擔，分別應均論以詐欺
    罪之共同正犯。又被告己○○、乙○○等先後多次詐欺犯行
    ，均時間緊接，構成要件相同，顯係基於概括犯意反覆為之
    ，均應依修正前刑法第56條以連續犯論處，並加重其刑。爰
    審酌被告己○○、乙○○2 人之犯罪動機、目的、手段、受
    害人數、所開支票存款帳戶之數目、退票張數、所得利益，
    及退票金額分別高達16,601,116（被告乙○○部分）、1,67
    3,150 元（被告己○○部分）、被告己○○輾轉出售之人頭
    支票遭退票之張數及金額均甚多，對金融秩序造成莫大危害
    ，惟其個人犯罪所得非鉅、犯後坦承犯行，態度尚稱良好等
    一切情狀，各量處如主文所示之刑。
五、又被告乙○○前揭犯罪係於96年4 月24日前所犯，符合中華
    民國96年罪犯減刑條例之減刑要件，爰依該條例予減刑二分
    之一，並依同條例第9 條之規定，諭知易科罰金之折算標準
    。另在被告己○○住處查獲扣案如附表3 所示之物，分別為
    被告己○○、乙○○及共犯甲○○、辛○○所有供犯罪所用
    及供犯罪預備用之物，均應依修正前刑法第38條第1 項第2
    款規定，於各該被告項下予以宣告沒收。
六、據上論斷，應依刑事訴訟法第299 條第1 項前段、第273 條
    之1 第1 項、刑法第2 條第1 項、第339 條第1 項，修正前
    刑法第28條、第56條、第41條第1 項前段、第38條第1 項第
    2 款，刑法施行法第1 條之1 第1 項前段、第2 項前段，修
    正前罰金罰鍰提高標準條例第2 條，現行法規所定貨幣單位
    折算新台幣條例第2 條，中華民國九十六年罪犯減刑條例第
    2 條第1 項第3 款、第7 條、第9 條，判決如主文。
本案經檢察官洪三峰到庭執行職務
中    華    民    國    97    年    1     月    14    日
                  刑事第七庭法  官  汪梅芬
以上正本證明與原本無異。
被告如不服本判決，應於收受送達後十日內向本院提出上訴書狀
，其未敘述上訴之理由者並得於提起上訴後十日內向本院補提理
由書（均須按他造當事人之人數附繕本）。
                            書記官  張馨尹
中    華    民    國    97    年    1     月    14    日
附錄本案論罪科刑法條全文：
刑法第339條第1項：
意圖為自己或第三人不法之所有，以詐術使人將本人或第三人之
物交付者，處五年以下有期徒刑、拘役或科或併科一千元以下罰
金。
  附表一：
 ┌──┬───┬─────────────┬───┬───────┐
 │編號│姓  名│開戶行庫及帳號            │被害人│退票張數及總金│
 │    │      │                          │      │額（新臺幣）  │
 ├──┼───┼─────────────┼───┼───────┤
 │ 一 │己○○│合作金庫銀行東新莊分行    │林文鳳│24張，        │
 │    │      │帳號：00000000            │喻紹興│1,673,150元   │
 ├──┤      ├─────────────┤楊翠鳳│              │
 │ 二 │      │彰化商業銀行新店分行      │蔡世明│              │
 │    │      │帳號：000000000           │陳信義│              │
 ├──┤      ├─────────────┤      │              │
 │ 三 │      │臺北縣三芝鄉農會          │      │              │
 │    │      │帳號：0000000             │      │              │
 ├──┤      ├─────────────┤      │              │
 │ 四 │      │華南商業銀行北投分行      │      │              │
 │    │      │帳號：000000000000        │      │              │
 └──┴───┴─────────────┴───┴───────┘
  附表二：
 ┌──┬───┬─────────────┬───┬────┬────────┐
 │編號│姓  名│開戶行庫及帳號            │被害人│退票張數│退票總金額      │
 │    │      │                          │      │        │（新台幣）      │
 ├──┼───┼─────────────┼───┼────┼────────┤
 │ 一 │乙○○│臺北銀行南京東路分行      │方建琪│93張    │00000000元      │
 │    │      │帳號：0000000             │李淵源│        │                │
 │    │      │                          │      │        │                │
 ├──┼───┼─────────────┼───┼────┼────────┤
 │ 二 │辛○○│玉山商業銀行中山分行      │戊○○│202張   │00000000元      │
 │    │      │帳號：000000000           │      │        │                │
 │    │      ├─────────────┤      │        │                │
 │    │      │臺灣土地銀行內湖分行      │      │        │                │
 │    │      │帳號：000000000000        │      │        │                │
 │    │      ├─────────────┤      │        │                │
 │    │      │富邦商業銀行木柵分行      │      │        │                │
 │    │      │帳號：00000000000000      │      │        │                │
 ├──┼───┼─────────────┼───┼────┼────────┤
 │ 三 │甲○○│日盛國際商業銀行新莊分行  │徐秀梅│206張   │00000000元      │
 │    │      │帳號：00000000000000      │蔡溢卿│        │                │
 │    │      ├─────────────┤王俊傑│        │                │
 │    │      │台新國際商業銀行新莊分行  │廖錦蓮│        │                │
 │    │      │帳號：000000000           │謝雲晴│        │                │
 │    │      ├─────────────┤蔡振芳│        │                │
 │    │      │合作金庫銀行新莊分行      │      │        │                │
 │    │      │帳號：000000000           │      │        │                │
 ├──┼───┼─────────────┼───┼────┼────────┤
 │ 四 │俞中有│土地銀行長安分行          │李桂香│408張   │000000000元     │
 │    │限公司│000000000                 │      │        │                │
 │    │負責人├─────────────┤      │        │                │
 │    │甲○○│合作金庫長安分行          │      │        │                │
 │    │      │000000000                 │      │        │                │
 │    │      ├─────────────┤      │        │                │
 │    │      │華南商業銀行長安分行      │      │        │                │
 │    │      │000000000                 │      │        │                │
 ├──┼───┼─────────────┼───┼────┼────────┤
 │ 五 │鄧美玉│合作金庫銀行東臺北分行    │蕭崇文│355張   │00000000元      │
 │    │      │帳號：0000000000000       │翁招治│        │                │
 │    │      ├─────────────┤李三輝│        │                │
 │    │      │臺北銀行民權分行          │何益全│        │                │
 │    │      │帳號：000000000000        │      │        │                │
 │    │      ├─────────────┤      │        │                │
 │    │      │臺北國際商業銀行忠孝東路分│      │        │                │
 │    │      │行 帳號：0000000000000    │      │        │                │
 │    │      ├─────────────┤      │        │                │
 │    │      │世華聯合商業銀行忠孝分行  │      │        │                │
 │    │      │帳號：00000000000         │      │        │                │
 └──┴───┴─────────────┴───┴────┴────────┘
  附表三：
  1.合作金庫東新莊分行存摺1本
  2.華南商業銀行北投分行存摺1本
  3.辛○○印章1顆
  4.乙○○印章1顆
  5.甲○○印章1顆


司法院資訊處製作；財團法人民間司法改革基金會備份。
